【裁判字號】    97,家抗,72
【裁判日期】    980331
【裁判案由】    酌定探視權
【裁判全文】
臺灣高雄地方法院民事裁定              97年度家抗字第72號
抗  告  人
即  相對人  甲○○
                        之3
抗  告  人
即相對人    乙○○
非訟代理人  李亭萱律師
上當事人間請求酌定探視權等事件，抗告人對於民國97年7 月31
日本院96年度家聲字第432 號民事裁定提起抗告，本院管轄之第
二審法院合議庭裁定如下：
    主  文
原裁定廢棄，發回臺灣高雄地方法院。
    理  由
一、按夫妻離婚者，對於未成年子女權利義務之行使或負擔，依
    協議由一方或雙方共同任之。未為協議或協議不成者，法院
    得依夫妻之一方、主管機關、社會福利機構或其他利害關係
    人之請求或依職權酌定之；又法院得依請求或依職權，為未
    行使或負擔權利義務之一方酌定其與未成年子女會面交往之
    方式及期間，民法第1055條第1 、5 項定有明文。又民法第
    1055條所定夫妻離婚有關對於未成年子女權利義務之行使或
    負擔之酌定、改定或變更事件，由未成年子女住所或居所地
    之法院管轄；婚姻無效或撤銷婚姻，與確認婚姻成立或不成
    立及離婚或夫妻同居之訴，已繫屬於法院者，法院應將第12
    2 條及前條所定之事件裁定移送於訴訟繫屬中之第一審或第
    二審法院合併裁判；非訟事件法第122 條第1 項、第131 條
    第1 項分別定有明文，合先敘明。
二、查本件抗告人甲○○於96年9 月11日聲請原法院酌定與兩造
    所生未成年子女丙○○、丁○○會面交往之方式，而抗告人
    於97年9 月1 日始向高雄地方法院（即本院）提起確認婚姻
    關係存在訴訟，現仍由本院（家事法庭）以97年度家訴字第
    180 號審理中，業據調閱上開確認婚姻關係存在等事件卷宗
    查明屬實，有該案卷宗起訴狀影本及索引卡查詢前案表在卷
    可稽。依上說明，本件兩造確認婚姻關係存在事件提起前，
    原審雖依抗告人甲○○之聲請酌定與兩造所生未成年子女丙
    ○○、丁○○會面交往時間及方式，而於97年7 月31日為裁
    定，然嗣後經抗告人甲○○於97年8 月18日提起抗告後，復
    於97年9 月1 日另案提起確認兩造婚姻關係存在之訴訟（即
    前述本院97家訴字第180 號），亦有該案起訴狀影本收文戳
    章在卷可稽，因此，兩造確認婚姻關係存在（成立）事件既
    已繫屬中，則本院應依非訟事件法第131 條第1 項之規定，
    就本件酌定與未成年子女會面交往方式事件，以裁定移送審
    理確認婚姻關係存在事件之法院合併裁判，而非由本院自行
    裁定。雖抗告意旨未以此指摘原裁定不當，然本院依前述規
    定，依法應予以廢棄，爰由本院將原裁定廢棄，發回原法院
    （即本院家事法庭）另為適法之裁定。
三、據上論結，本件抗告為有理由，依非訟事件法第46條、民事
    訴訟法第495 條之1 第2 項、第477 條第1 項、第478 條第
    2 項，裁定如主文。
中    華    民    國    98    年    3     月    31    日
                家事法庭  審判長法  官   郭慧珊
                                法  官   邱泰錄
                                法  官   何清富
以上正本證明與原本無異。
本件不得抗告。
中    華    民    國    98    年    3     月    31    日
                                 書記官  王少玲


司法院資訊處製作；財團法人民間司法改革基金會備份。
